【裁判字號】    98,台抗,865
【裁判日期】    981029
【裁判案由】    聲請退還裁判費
【裁判全文】
最高法院民事裁定              九十八年度台抗字第八六五號
再 抗告 人  三湖海運株式會社（SAMHO SHIPPING CO., LTD）
                      樓
法定代理人  丁 ○ ○（YON.
再 抗告 人  甲○○○○○（K.
                      -10號.
法定代理人  戊 ○ ○
再 抗告 人  乙○○○○ ○○.
                      1號
法定代理人  己○○○
共      同
訴訟代理人  張 慧 婷律師
上列再抗告人因與相對人德翔航運有限公司等間聲請退還裁判費
事件，對於中華民國九十八年八月十九日台灣高等法院裁定（九
十八年度抗字第八一七號），提起再抗告，本院裁定如下：
    主  文
再抗告駁回。
再抗告訴訟費用由再抗告人負擔。
    理  由
按對於抗告法院所為抗告有無理由之裁定再為抗告，僅得以其適
用法規顯有錯誤為理由，此觀民事訴訟法第四百八十四條第四項
之規定自明。所謂適用法規顯有錯誤者，係指原裁定所適用之法
規顯然不合於法律規定，或與司法院現尚有效及大法官會議之解
釋，或本院現尚有效之例判顯然違反，或消極的不適用法規，顯
然影響裁判者而言。又原告撤回其訴或和解成立者，當事人固得
於撤回後或和解成立之日起三個月內聲請退還其於該審級所繳裁
判費三分之二。民事訴訟法第八十三條第一項、第八十四條第二
項分別定有明文。惟上開規定之立法意旨係為鼓勵當事人終止無
益或不必要之訴訟，以減省法院之勞費，必該訴訟全部因原告撤
回起訴或成立和解，致訴訟全部繫屬消滅而告終結時，始得聲請
法院退還該裁判費。故多數債權人以多數債務人為共同被告，就
可分債務合併提起普通共同訴訟，如僅撤回其中部分之訴，或就
部分之訴成立和解，因該訴訟並非全部繫屬消滅而告終結，法院
之勞費負擔仍然存在，自不得援用上開規定請求退還裁判費。本
件再抗告人與相對人間因台灣桃園地方法院（下稱桃園地院）九
十六年度海商字第一號請求損害賠償事件，聲請退還裁判費，經
桃園地院裁定駁回，再抗告人不服對之提起抗告，原法院以：再
抗告人甲○○○○○及乙○○○○ ○○○○○ ○○○○○○○○○ ○○○○就渠所提訴
訟，雖已撤回；再抗告人三湖海運株式會社雖撤回部分之訴，並
就訴訟費用擔保請求之拋棄及擔保金之取回等項成立和解；惟尚
有同案共同原告瑞典船東責任互保協會及再抗告人三湖海運株式
會社訴請相對人丙○○○○○○○○○○○○○○○ ○○○○○○○ ○○○○ SPENCER GMBH
&CO.CONTAINERSCHIFF KG給付部分，仍繫屬於桃園地院。則本件
訴訟並未因撤回或和解而全部繫屬消滅，再抗告人尚不得請求退
還裁判費等詞，爰維持桃園地院駁回再抗告人聲請退還裁判費之
裁定，駁回其抗告，經核並無適用法規顯有錯誤之情事。再抗告
意旨以伊已對部分訴訟撤回及成立和解云云，指摘原裁定不當，
聲明廢棄，非有理由。
據上論結，本件再抗告為無理由。依民事訴訟法第四百九十五條
之一第二項、第四百八十一條、第四百四十九條第一項、第九十
五條、第七十八條，裁定如主文。
中    華    民    國  九十八  年    十    月  二十九  日
                      最高法院民事第五庭
                          審判長法官  朱  建  男
                                法官  顏  南  全
                                法官  林  大  洋
                                法官  沈  方  維
                                法官  王  仁  貴
      本件正本證明與原本無異
                                      書  記  官
中    華    民    國  九十八  年   十一   月    十    日
                                                Ａ


司法院資訊處製作；財團法人民間司法改革基金會備份。
